【裁判字號】    97,上易,803
【裁判日期】    971107
【裁判案由】    恐嚇取財
【裁判全文】
臺灣高等法院高雄分院刑事判決         97年度上易字第803號
上  訴  人  臺灣高雄地方法院檢察署檢察官
上  訴  人
即  被  告  庚○○
上  訴  人
即  被  告  己○○
上列上訴人因被告恐嚇取財案件，不服臺灣高雄地方法院97年度
易字第844號中華民國97年8月21日第一審判決（起訴案號：臺灣
高雄地方法院檢察署97年度偵字第14877號），提起上訴，本院
判決如下：
    主  文
原判決關於庚○○附表一編號2恐嚇取財未遂暨定應執行刑部分
，均撤銷。
庚○○共同犯附表一編號2 恐嚇取財未遂罪，處有期徒刑肆月，
扣案如附表二所示之物均沒收。
其他上訴駁回。
庚○○上開第二項所處之刑，與上訴駁回附表一編號1 、編號3
至6 所處各該附表所示之刑，應執行有期徒刑壹年貳月，扣案如
附表二所示之物均沒收。
    事  實
一、己○○前因違反電子遊戲場業管理條例案件，經臺灣高雄地
    方法院以93年簡字3777號判處有期徒刑6 月確定，於民國93
    年11月10日易科罰金執行完畢。
二、庚○○基於意圖為自己不法之所有而恐嚇取財之犯意，於附
    表一所示時間、地點，以附表一所示之方法（其中附表一編
    號2 、4 係庚○○與己○○共同基於意圖為自己不法所有而
    恐嚇取財之犯意聯絡而為之，原審就己○○附表一編號2 之
    恐嚇取財未遂犯行漏未判決，詳後述），錄影拍攝疑似幽會
    情侶出入汽車旅館之畫面，並予以跟監記下如附表一所示跟
    監對象之住居所等相關資料後，隨即以電腦、印表機製作DV
    D 、恐嚇信函及信封等物，並分別於附表一所示之時間，將
    前揭相片、恐嚇信件等物品置於附表一所示之地點。嗣丙○○、甲○○、乙○○及呂秀春等人於附表一所示編號2 、4
    、5、6所示時間、地點，收到前揭恐嚇信件後，均因而心生
    畏懼。甲○○並於附表一編號4 所示之時間、地點，依指示
    交付新台幣（下同）10萬元予不知情之辛○○後轉交予庚○○。嗣經警先後於97年5月28日7時50分許、97年5月28日10
    時許，在高雄市○○區○○街2 巷72號、高雄市○鎮區○○
    街97號及高雄市○○區○○街117巷9號等處，扣得如附表二
    所示之物。
二、案經高雄市政府警察局移送臺灣高雄地方法院檢察署檢察官
    偵查起訴。
    理  由
壹、證據能力方面：
    按傳聞法則之重要理論依據，在於傳聞證據未經當事人之反
    對詰問予以核實，乃予排斥，惟若當事人已放棄對原供述人
    之反對詰問權，於法院審判時表明同意該等傳聞證據可作為
    證據，基於證據資料愈豐富，愈有助於真實發現之理念，並
    貫徹刑事訴訟法修法加重當事人進行主義之精神，確認當事
    人對於證據能力有處分權之制度，傳聞證據經當事人同意作
    為證據，法院認為適當者，亦得為證據。另當事人於調查證
    據時，對於傳聞證據表示「沒有意見」、「對於證據調查無
    意見」，而未於言詞辯論終結前聲明異議，應視為已有將該
    等傳聞證據採為證據之同意，此刑事訴訟法第159 條之5 定
    有明文。檢察官及被告於本院準備程序時已表示對於全案證
    據之證據能力均無意見，且同意作為本案之證據（見本院卷
    第32頁），依刑事訴訟法第159條之5之規定，檢察官及被告
    已同意本案全部證據均有證據能力，本院斟酌該等證據並非
    非法取得，亦無證明力明顯過低之情形，是該等證據，均得
    採為證據。
貳、實體方面：
一、上訴人即被告庚○○、己○○（下稱被告庚○○、己○○）
    於本院準備程序訊問時，對上揭事實（即被告庚○○附表一
    編號1 至6 之犯行，被告己○○附表一編號4 之犯行）均坦
    承不諱（見本院卷第30頁），核與證人即被害人甲○○、乙○○、呂秀春、丙○○、丁○○、壬○○，證人郭麗娟、林
    鈺峰、戊○○、辛○○之證述情節相符，復有被告庚○○、
    己○○自白書各1 份、高雄市政府警察局刑警大隊指認犯罪
    嫌疑人紀錄表、被害人乙○○所提供之恐嚇紙條、被害人呂
    秀春所提供之恐嚇信件及照片多張、被害人丙○○所提供之
    恐嚇信件、臺灣高雄地方法院核發之搜索票、自願性同意搜
    索筆錄、搜索扣押筆錄、通聯調閱查詢單、通訊監察書、電
    信通聯資料等件附卷，及附表二所示之物扣案可資佐證。綜
    上所述，被告庚○○、己○○上開任意性之自白經查既有上
    開證據足以佐證，且核與事實相符，自得採為論科之依據，
    是本件事證已臻明確，被告庚○○、己○○上開犯行均堪認
    定，應依法論罪科刑。
二、關於附表一編號2 被害人丙○○遭恐嚇取財未遂部分，業據
    被告庚○○陳稱：「【（提示恐嚇取財犯罪一覽表），於97
    年2 月13日那次的犯行為何？】96年12月底某日某時，在高
    雄市前鎮區○○○路203巷26 號美麗四季汽車旅館前，跟拍
    丙○○等人，後來由己○○跟監錄影，並於97年2 月13日12
    時許，將恐嚇信及相片放在高雄市○○路與中山路口「金蒂
    舞廳」停車場內」等語（見偵卷第167頁 ）。核與被告己○○於警詢及偵查中自承：「（問：你與庚○○如何分工偷錄
    從汽車旅館出入車輛並跟蹤被害人進而著手恐嚇？）庚○○
    負責架設錄影機，下午我就過去鳳山市紫園汽車旅館與高雄
    市前鎮區美麗四季汽車旅館兩處與他會合，並觀看早上偷拍
    之畫面，若適逢有人駕車從汽車旅館離開，我便與庚○○開
    始跟蹤，庚○○駕駛黑色休旅車，我則騎乘機車，確認被害
    人住處後，由庚○○負責寄放恐嚇信，他另外安排臨時工面
    交贖款」等語（見警卷第16至17頁、第83頁）；於原審羈押
    訊問時自承：「（問：對檢察官聲請羈押之事實有何意見？
    ）承認，不過我的工作是跟車」、「（問：總共為幾次犯行
    ？）我跟過10幾次，但我知道他去放恐嚇信只有2 次」等語
    （見原審聲羈卷第8至9頁）相符。此外，復有證人即被害人
    丙○○之證述，及被告庚○○、己○○自白書各1 份、高雄
    市政府警察局刑警大隊指認犯罪嫌疑人紀錄表、被害人丙○○所提供之恐嚇信件、臺灣高雄地方法院核發之搜索票、自
    願性同意搜索筆錄、搜索扣押筆錄、通聯調閱查詢單、通訊
    監察書、電信通聯資料等件附卷，暨附表二所示之物扣案可
    資佐證。準此，足認附表一編號2 部分，係由被告庚○○、
    己○○共同基於意圖為自己不法所有而恐嚇取財之犯意聯絡
    而為之，甚為明灼，洵堪認定。
三、核被告庚○○於附表一編號4 所為，係犯刑法第346條第1項
    之恐嚇取財既遂罪；於附表一編號1、2、3、5、6 所為，則
    係犯刑法第346條第3項、第1 項之恐嚇取財未遂罪。被告己○○於附表一編號4所為，係犯刑法第346條第1 項之恐嚇取
    財既遂罪。被告庚○○、己○○就附表一編號2 之恐嚇取財
    未遂犯行，就附表一編號4 之恐嚇取財既遂犯行，各有犯意
    聯絡及行為分擔，均為共同正犯。被告庚○○於附表一編號
    1、2、3、5、6 所為，均係著手於恐嚇取財犯行之實行而不
    遂，爰各依刑法第25條第2 項之規定，按既遂犯之刑減輕之
    。被告庚○○所犯前揭6 罪間，各次恐嚇取財行為之時間、
    地點、被害人等項均不相同，足認前揭6 罪犯意各別，行為
    互殊，自應予以分論併罰。另被告庚○○、己○○就附表一
    編號4 之恐嚇取財既遂犯行，利用不知情之辛○○前往取款
    ，被告庚○○就附表一編號5 之恐嚇取財未遂犯行，利用不
    知情之郭麗娟騎機車跟監被害人乙○○，均為間接正犯。被
    告己○○前因違反電子遊戲場業管理條例案件，經臺灣高雄
    地方法院以93年簡字3777號判處有期徒刑6 月確定，於93年
    11月10日易科罰金執行完畢等情，有臺灣高等法院被告前案
    紀錄表1 份在卷可考，其於前開有期徒刑執行完畢後5 年內
    ，故意再犯本件有期徒刑以上之罪，爰依刑法第47條第1 項
    之規定論以累犯，並加重其刑。
四、原審以被告庚○○所犯附表一編號1 、3 、4 、5 、6 部分
    ，被告己○○所犯附表一編號4 部分，均罪證明確，因而依
    刑法第28條、第346 條第1 項、第3 項（原判決漏載第3 項
    ）、第25條第2 項、第47條第1 項、第38條第1 項第2 款，
    刑法施行法第1 條之1 規定，並審酌被告庚○○、己○○跟
    拍被害人進出汽車旅館之畫面後，持以恐嚇被害人，意圖取
    得不法所有，其手段惡劣，行為不當，惟念及被告2 人犯後
    均坦承犯行，尚有悔意，被害人甲○○業已原諒被告2 人，
    有和解書附卷可稽（見原審卷第21、21-1、22頁），及此部
    分被告庚○○所犯雖有5 件，然其中附表一編號1 、3 、5
    、6 等4 件恐嚇取財犯行，被害人均未因而交付財物，僅附
    表一編號4 與被告己○○共同所為之恐嚇取財犯行，被害人
    甲○○因而交付10萬元等情節，暨其等犯罪動機、目的、生
    活狀況等一切情狀，因而量處被告己○○有期徒刑7 月，量
    處被告庚○○有期徒刑4 月（附表一編號1） 、4 月（附表
    一編號3） 、6 月（附表一編號4） 、4 月（附表一編號5
    ）、4 月（附表一編號6） 。並說明扣案如附表二所示之物
    ，均屬被告庚○○所有供本件犯罪所用或預備之物（原判決
    雖漏載附表二編號10、11為犯罪預備之物，然不影響附表二
    所示之物均應予以沒收之情），業據其等供明在卷，依共同
    正犯責任共同之原則，爰均依刑法第38條第1 項第2 款之規
    定，分別在被告2 人此部罪刑項下均予宣告沒收。經核原判
    決此部分認事用法均無違誤，量刑亦稱允當，被告庚○○、
    己○○上訴意旨均認原審量刑過重，檢察官上訴意旨則認原
    審量刑過輕，而均指摘原判決此部分不當，均無理由，均應
    予以駁回。
五、原審據以論處被告庚○○附表一編號2 部分之罪刑，固非無
    見。惟查，附表一編號2 部分，係由被告庚○○與己○○共
    同基於意圖為自己不法所有而恐嚇取財之犯意聯絡而為之，
    已詳如上述，原判決認附表一編號2 部分，係由被告庚○○
    單獨所為，尚有未恰。被告庚○○上訴意旨認此部分量刑過
    重，檢察官上訴意旨認被告庚○○此部分量刑過輕，而均指
    摘原判決此部分不當，雖均無理由，然原判決既有上開可議
    之處，自應由本院將原判決關於被告庚○○附表一編號2 恐
    嚇取未遂暨定應執行刑部分，均予撤銷改判。
六、審酌被告庚○○不循正途謀生，猶思不勞而獲，跟拍被害人
    進出汽車旅館之畫面後，持以恐嚇被害人藉以取得財物，致
    被害人心生畏懼，行為實不足取，自應受相當程度之刑事非
    難，惟念被告庚○○犯後坦承犯行、深表悔意、態度良好等
    一切情狀，爰就此部分（附表一編號2）量處有期徒刑4月，
    並與上訴駁回附表一編號1、3、4、5、6部分所處有期徒刑4
    月（附表一編  號1）、4月（附表一編號3）、6月（附表一
    編號4）、4月（附表一編號5）、4 月（附表一編號6），定
    應執行刑為有期徒刑1年2月，以資懲儆。扣案如附表二所示
    之物，均屬被告庚○○所有供本件犯罪所用或預備之物（詳
    附表二所載），業據被告庚○○供明在卷，爰均依刑法第38
    條第1項第2款之規定予以宣告沒收。
七、按法院之審判，應以起訴之犯罪事實為範圍。本件檢察官起
    訴書犯罪事實謂：被告己○○與庚○○共同意圖為自己不法
    之所有，基於恐嚇取財之犯意聯絡，由被告庚○○於附表一
    所示之時間，在附表一所示之汽車旅館前某處，以被告己○○所有之車牌號碼HZ-1370 號自小貨車做掩護，錄影拍攝疑
    似幽會情侶出入前揭汽車旅館之畫面，再分別由被告庚○○
    於附表一編號1、2、3、6之時間，被告己○○於附表一編號
    4之時間，及不知情之郭麗娟於附表一編號5之時間，予以跟
    監並記下如附表一編號1至6所示跟監對象之住居所等相關資
    料。被告庚○○於取得上開資料後，隨即以電腦、印表機製
    作 DVD、恐嚇信函及信封等物，並分別於附表一所示之時間
    ，將前揭相片、恐嚇信件等物品置於附表一所示之地點。嗣
    丙○○、甲○○、乙○○及呂秀春等人於附表一所示編號2
    、4、5、6 所示時間、地點，收到前揭恐嚇信件後，均因而
    心生畏懼。甲○○並於附表一編號4 所示之時間、地點交付
    10萬元予不知情之辛○○後轉交予被告庚○○。嗣經警先後
    於97年5月28日7時50分許及97年5 月28日10時許，在高雄市
    旗津區○○街2 巷72號、高雄市○鎮區○○街97號及高雄市
    小港區○○街117巷9號等處，扣得如附表二所示之物等語。
    業就被告己○○與庚○○關於附表一編號1至6之犯罪事實均
    已起訴，原判決固已就被告庚○○關於附表一編號1至6之犯
    罪事實予以判決，然被告己○○部分，僅就附表一編號4 之
    犯罪事實予以判決，就其餘附表一編號 1、2、3、5、6之犯
    罪事實則漏未判決。檢察官上訴意旨指摘原判決就被告己○○關於附表一編號2 之犯罪事實部分漏未判決，固非無見，
    然原審針對被告己○○此部分犯罪事實既未予以判決，本院
    自無從予以審究，附此敘明。
參、被告庚○○、己○○經合法傳喚，均無正當理由而未於審判
    期日到庭，爰不待其等陳述，逕行判決。
據上論結，應依刑事訴訟法第368條、第369條第1項前段、第364
條、第299條第1項前段、第371條，刑法第28條、第346條第1項
、第3項、第25條第2項、第38條第1項第2款、第51條第5款、第9
款、第10款，刑法施行法第1條之1，判決如主文。
本案經檢察官陳國全到庭執行職務。
中    華    民    國    97    年    11   月    7     日
                  刑事第七庭    審判長法  官 莊飛宗
                                      法  官 邱明弘
                                      法  官 孫啟強
以上正本證明與原本無異。
本件不得上訴。
中    華    民    國    97    年    11   月    7     日
                                      書記官 黃富美
附錄本件判決論罪科刑法條：
刑法第346條：
意圖為自己或第三人不法之所有，以恐嚇使人將本人或第三人之
物交付者，處6月以上5年以下有期徒刑，得併科1千元以下罰金
。
以前項方法得財產上不法之利益，或使第三人得之者，亦同。
前2 項之未遂犯罰之。
附表一
┌──┬───────┬─────────┬────────┬───────────┐
│編號│跟拍時間、地點│恐嚇之時間、地點  │   結    果     │      主    文        │
├──┼───────┼─────────┼────────┼───────────┤
│1   │被告庚○○於96│被告庚○○於97年1 │該名不詳姓名女子│庚○○犯恐嚇取財未遂罪│
│    │年12月底間某日│月底某日，在高雄市│未依指示交付款項│，處有期徒刑肆月，扣案│
│    │，在高雄市前鎮│五權國小後方某處，│。              │如附表二所示之物均沒收│
│    │區○○○路203 │將內裝有「我有你們│                │。                    │
│    │巷26號「美麗四│去紫園的dvd ，想要│                │                      │
│    │季汽車旅館」前│賣給你，24小時內答│                │                      │
│    │，拍攝某不詳姓│覆，電話0000000000│                │                      │
│    │名女子與其友人│，過時我將賣給別人│                │                      │
│    │出入該汽車旅館│」之信函及相片等物│                │                      │
│    │之畫面，被告黃│之牛皮紙袋，置於車│                │                      │
│    │鈞永並駕駛車牌│牌號碼不詳（未四碼│                │                      │
│    │號碼8927-XB 號│為9312）自小客車之│                │                      │
│    │自小客車跟監該│擋風玻璃上。      │                │                      │
│    │女子（未四碼為│                  │                │                      │
│    │9312）。      │                  │                │                      │
│    │              │                  │                │                      │
├──┼───────┼─────────┼────────┼───────────┤
│2   │96年12月底某日│被告庚○○於97年2 │丙○○於97年2 月│庚○○共同犯恐嚇取財未│
│    │，由被告庚○○│月13日12時許，在高│13時許，在高雄市│遂罪，處有期徒刑肆月，│
│    │在高雄市前鎮區○○市○○路與中山路│四維路與中山路口│扣案如附表二所示之物均│
│    │一心一路203 巷│口之「金蒂舞廳」停│「金蒂舞廳」停車│沒收。                │
│    │26號「美麗四季│車場內，將內容為「│場」內，其所駕駛│                      │
│    │汽車旅館」前，│不想事情曝光可以商│之車號P2-312 8自│                      │
│    │拍攝丙○○與友│量兩邊共 (20) 可不│小客車前擋風玻璃│                      │
│    │人出入該汽車旅│交回'交差' 大家高 │上，發現上開恐嚇│                      │
│    │館之畫面，並由│興」之恐嚇信函，置│信函後，心生畏懼│                      │
│    │被告己○○騎乘│於丙○○所駕駛車牌│，惟並未依約交付│                      │
│    │車牌號碼KNI-41│號碼P2-3128 自小客│款項。          │                      │
│    │9 號重型機車，│車之前擋風玻璃上。│                │                      │
│    │跟監錄影丙○○│                  │                │                      │
│    │所駕駛車牌號碼│                  │                │                      │
│    │P2-3 128號自小│                  │                │                      │
│    │客車之畫面。  │                  │                │                      │
├──┼───────┼─────────┼────────┼───────────┤
│3   │被告庚○○於97│被告庚○○於97年3 │丁○○、壬○○並│庚○○犯恐嚇取財未遂罪│
│    │年3 月5 日某時│月7 日、8 日凌晨1 │未收到裝有上開恐│，處有期徒刑肆月，扣案│
│    │，在高雄縣鳳山│時許，在旗津區中洲│嚇信函及照片之牛│如附表二所示之物均沒收│
│    │市○○街3 號「│一路某處，將內裝有│皮紙袋。        │。                    │
│    │紫園汽車旅館」│「我有你們去紫園的│                │                      │
│    │前，拍攝丁○○│DVD ，想要賣給你，│                │                      │
│    │與其友人出入該│24小時內答覆，電話│                │                      │
│    │汽車旅館之畫面│00 00000000 ，過時│                │                      │
│    │，被告庚○○並│我將賣給別人」之信│                │                      │
│    │駕駛車牌號碼89│函及相片等物之牛皮│                │                      │
│    │27-XB 號自小客│紙袋，置於車牌號碼│                │                      │
│    │車跟監丁○○所│YS -5811號自小客車│                │                      │
│    │駕駛車牌號嗎YS│之擋風玻璃上。    │                │                      │
│    │-5811 號自小客│                  │                │                      │
│    │車。          │                  │                │                      │
├──┼───────┼─────────┼────────┼───────────┤
│4   │97年3 月21日15│被告庚○○於97年3 │甲○○於97年3 月│庚○○、游明勇共同犯恐│
│    │時許，由被告黃│月27日8 時許，將內│27日9 時許，收到│嚇取財罪，庚○○處有期│
│    │鈞永在高雄縣鳳│裝有「我有你們去紫│上開恐嚇信函及照│徒刑陸月，游明勇累犯，│
│    │山市○○街3 號│園的DVD ，想要賣給│片後，心生畏懼，│處有徒刑柒月，扣案如附│
│    │之「紫園汽車旅│你，24小時內答覆，│依指示撥打091689│表二所示之物均沒收。  │
│    │館」前，拍攝李│電話0000000000 ， │2834號行動電話與│                      │
│    │雪娥與友人出入│過時我將賣給別人」│被告庚○○聯絡，│                      │
│    │該汽車旅館之畫│之恐嚇信函及相片數│並於97年3 月28日│                      │
│    │面，並由被告游│張之牛皮紙袋，置於│9 時許，在高雄市│                      │
│    │明湧騎乘車牌號│高雄縣鳳山市○○路│前鎮區○○○路68│                      │
│    │碼KNI-41 9重型│719 號鐵捲門下。  │8 號麥當勞速食店│                      │
│    │機車跟監錄影。│                  │前，將現款10萬元│                      │
│    │              │                  │置於被告庚○○指│                      │
│    │              │                  │示之工具箱內。被│                      │
│    │              │                  │告庚○○另以1,20│                      │
│    │              │                  │0 元之報酬，僱請│                      │
│    │              │                  │不知情之辛○○前│                      │
│    │              │                  │往該處，自甲○○│                      │
│    │              │                  │處取得該工具箱。│                      │
│    │              │                  │嗣被告庚○○指示│                      │
│    │              │                  │辛○○，在高雄市│                      │
│    │              │                  │前鎮區○○路某檳│                      │
│    │              │                  │榔攤前，將該工具│                      │
│    │              │                  │箱交予被告庚○○│                      │
│    │              │                  │。              │                      │
├──┼───────┼─────────┼────────┼───────────┤
│5   │被告庚○○於97│被告庚○○於97年5 │乙○○於97年4 月│庚○○犯恐嚇取財未遂罪│
│    │年4 月22日某時│月1 日某時，在高雄│30日或同年5 月1 │，處有期徒刑肆月，扣案│
│    │許，在高雄縣鳳│市前鎮區鎮○○街39│日12時許，在其所│如附表二所示之物均沒收│
│    │山市○○街3 號│5 巷35號前，將內裝│有停放於高雄市前│。                    │
│    │之「紫園汽車旅│有「我有你們去紫園│鎮區○○街273 巷│                      │
│    │館」前，拍攝李│的DVD 想要賣給你，│內之車號XOD-36 7│                      │
│    │雪菁與友人出入│24小時內答覆，電話│號機車之置物箱內│                      │
│    │該汽車旅館之畫│0000000000，過時我│，發現上開恐嚇信│                      │
│    │面，並由不知情│將賣給 (別人)」之 │函後，心生畏懼，│                      │
│    │之郭麗娟騎乘車│恐嚇信函及相片數張│惟未依約交付款項│                      │
│    │牌號碼AO R－72│之牛皮紙袋，置於李│。              │                      │
│    │9 號之機車跟監│雪菁所有之車號XOD │                │                      │
│    │。            │－367 號機車之置物│                │                      │
│    │              │箱內。            │                │                      │
├──┼───────┼─────────┼────────┼───────────┤
│6   │被告庚○○於97│被告庚○○於97年5 │呂秀春於97年5 月│庚○○犯恐嚇取財未遂罪│
│    │年2 、3 月間某│月1 日7 時30分前某│27日7 時30分許，│，處有期徒刑肆月，扣案│
│    │日，在高雄縣鳳│時，在台南市○○路│收到上開恐嚇信函│如附表二所示之物均沒收│
│    │山市○○街3號 │與尊南街口某處，將│後心生畏懼，惟未│。                    │
│    │之「紫園汽車旅│內裝有「我有妳最近│依約交付款項    │                      │
│    │館」前，拍攝呂│和人去紫園汽車旅館│                │                      │
│    │秀春與友人出入│的光碟照片" 想賣給│                │                      │
│    │該汽車旅館之畫│你" 為免後悔請於24│                │                      │
│    │面，並駕駛車號│小時內撥電話091689│                │                      │
│    │8927-X B號自小│2834，過時我將賣給│                │                      │
│    │客車跟監。    │別人，速決」之恐嚇│                │                      │
│    │              │信函及相片數張之牛│                │                      │
│    │              │皮紙袋，置於車牌號│                │                      │
│    │              │碼2850-GF 自小客車│                │                      │
│    │              │之擋風玻璃上。    │                │                      │
└──┴───────┴─────────┴────────┴───────────┘
附表二
┌───┬──────────┬───┬──────┬──────────┐
│編號  │名稱                │數量  │性質        │應予沒收之法條依據  │
├───┼──────────┼───┼──────┼──────────┤
│1     │硬碟式錄影機 (含腳架│2台   │犯罪所用之物│刑法第38條第1項第2款│
│      │)                   │      │            │                    │
├───┼──────────┼───┼──────┼──────────┤
│2     │GPS定位器           │1組   │犯罪所用之物│刑法第38條第1項第2款│
├───┼──────────┼───┼──────┼──────────┤
│3     │針孔攝影鏡頭        │1台   │犯罪所用之物│刑法第38條第1項第2款│
├───┼──────────┼───┼──────┼──────────┤
│4     │手機                │2具   │犯罪所用之物│刑法第38條第1項第2款│
├───┼──────────┼───┼──────┼──────────┤
│5     │電腦主機(含螢幕)    │1台   │犯罪所用之物│刑法第38條第1項第2款│
├───┼──────────┼───┼──────┼──────────┤
│6     │印表機              │1台   │犯罪所用之物│刑法第38條第1項第2款│
├───┼──────────┼───┼──────┼──────────┤
│7     │記事本              │1本   │犯罪所用之物│刑法第38條第1項第2款│
├───┼──────────┼───┼──────┼──────────┤
│8     │Sim卡               │1張   │犯罪所用之物│刑法第38條第1項第2款│
│      │(0000000000號)      │      │            │                    │
├───┼──────────┼───┼──────┼──────────┤
│9     │錄影光碟            │4片   │犯罪所用之物│刑法第38條第1項第2款│
├───┼──────────┼───┼──────┼──────────┤
│10    │牛皮紙              │1包   │犯罪預備之物│刑法第38條第1項第2款│
├───┼──────────┼───┼──────┼──────────┤
│11    │空白相紙            │1包   │犯罪預備之物│刑法第38條第1項第2款│
├───┼──────────┼───┼──────┼──────────┤
│12    │便條紙              │2張   │犯罪所用之物│刑法第38條第1項第2款│
└───┴──────────┴───┴──────┴──────────┘


司法院資訊處製作；財團法人民間司法改革基金會備份。
